---
title: "APS 1: R for data Science"
author: "Bruno Carlin"
date: "08/29/2018"
output:
  html_document:
    toc: true # table of content true
    toc_depth: 3  # upto three depths of headings (specified by #, ## and ###)
    number_sections: true  ## if you want number sections at each table header
    theme: united  # many options for theme, this one is my favorite.
    highlight: tango  # specifies the syntax highlighting style
---

# Importar as bibliotecas
```{r Bibliotecas, message=FALSE, warning=FALSE}
require(tidyverse)
# se falahar intalar Rtolls e se ainda não funcionar library(pkgbuild)
#devtools::install_github("r-lib/lobstr")
require(lobstr)
```


# Executar os exercícios

## Ex 1 Aproximação de Monte Carlo para uma área

Criei um valor numérico para economizar linhah durante essas simulações, támbem coloquei uma semente qualquer
lembrando que se não escolhermos uma semente fica impossível de replicar nosso resultados.

```{r Difinir número de loops}
runs <- 100000
set.seed(1234)
```

Runif funciona usando uma distribuição uniforme com min e max definidos pelo usuário.
me aproveitando do fato do R realizar subtrações com vetores realizei uma Aproximação de Monte Carlo para uma área
```{r Aproximação de Monte Carlo para uma área}
x <- runif(runs,min=-0,max=1)

y <- runif(runs,min=-0,max=1)

mean((x > y) & (x ^ 2 < y))
```



## Ex 2 Aproximação de Monte Carlo para uma probabilidade

Não consegui resolver todo o exercíciono no R.
Valores dos Betas e Alphas foram feitos com contas de padeiro.
Usei a função rgama, que estima distribuições gamma? Com os parâmetros encontrados no sistema.
ao realizarmos Profit < Loses me aproveito do fato do R converter verdadeiros em um e falsos em zero e portanto podemos somar quantas vezes perdemos dinheiro e dividirmos isso pelo total de vezes que realizarmos o experimento para criarmos uma Aproximação de Monte Carlo para uma probabilidade
```{r Aproximação de Monte Carlo para uma probabilidade}
BetaP <- 10/2.25
AlphaP <- BetaP*10

Profit <- rgamma(runs, shape= AlphaP, rate = BetaP)

BetaL <- 7/4
AlphaL <- BetaL*7

Loses <- rgamma(runs, shape= AlphaL, rate = BetaL)

sum(Profit < Loses)/runs
```



## Ex 3 Aproximação de Monte Carlo para uma esperança

Não consegui resolver sem a ajuda do tidyverse, especialmente da função map que permite esse loop de 1:8 no paramêtro Distances da minha função.

Acho que esse foi o exercício mais difícil de ignorar o for porque os paramêtros de uma  função são complicados de manipular usando apenas à família apply do base.

dist recebe pelo menos uma matriz e devolve a distância de todos os membros de cada uma das linhas,a média dessas distâncias resolve o problema

tive que definir outro runs porque com 100000 o R quebrava :), eu confesso que deu preguiça de escrever minha função de distância.

Sem_For é uma função que recebe uma quantidade de distâncias e um número de simulações e devolve uma Aproximação de Monte Carlo para uma esperança
```{r Aproximação de Monte Carlo para uma esperança}
Sem_for <- function(Distances = 8,runs = 1000){  
x <- replicate(Distances,runif(runs,min=-0,max=1))
runs <- 1000
mean(dist(x, method = "euclidean"))
}

map(1:8,Sem_for)

```




## Ex 4 Mínimos quadrados ordinários

Primeiro temos que baixar os dados

http://www-bcf.usc.edu/~gareth/ISL/data.html

depois importar esses dados no R

```{r Importação de dadis}
Advertising <- read.csv("Advertising.csv")
```



Segui a receita de bolo do cálculo de Beta chápeu, mas eu fiquei confuso com a ordem das operações e depois de ter assistido à

https://www.youtube.com/watch?v=rPMK4yRqlvU

E usado a funçao ast que mostra árvore de operações que o R executa consegui dormir em paz sabendo que eu não precisava colocar () na minha resposta.

A call da função lm nos retorna tudo que precisamos para comparação com a nossa resposta.


Para formar nossos próprios Betas só precisamos manipular matrizes e usar o truque de adcionar como primeira coluna uma fileira cheia de uns.

Realizando esse processo temos na mão os Mínimos quadrados ordinários
```{r Mínimos quadrados ordinários}
lm(sales ~  TV  + radio + newspaper , data = Advertising)

Sales <- as.matrix(Advertising$sales)
Regressoras <- as.matrix(cbind(1,Advertising$TV,Advertising$radio,Advertising$newspaper))



solve(t(Regressoras)%*%Regressoras)%*%t(Regressoras)%*%Sales
      

ast(solve(t(Regressoras) %*%Sales) %*%t(Regressoras)%*%Sales)

```


para gerar outras parte da função lm ir em: https://economictheoryblog.com/2016/02/20/rebuild-ols-estimator-manually-in-r/




